臺灣新竹地方法院刑事裁定　　　　　　　 95年度聲判字第8號
聲　請　人
即　告訴人　乙○○
代　理　人　李晉安律師
　　　　　　劉明鏡律師
被　　　告　甲○○
上列聲請人因告訴被告過失傷害案件，不服臺灣高等法院檢察署
檢察長駁回再議之處分（九十五年度上聲議字第四三○號），聲
請交付審判，本院裁定如下：
    主  文
聲請駁回。
    理  由
一、按告訴人不服上級法院檢察署檢察長或檢察總長認再議為無
    理由而駁回之處分者，得於接受處分書後十日內委任律師提
    出理由狀，向該管第一審法院聲請交付審判。法院認為交付
    審判之聲請不合法或無理由者，應駁回之；刑事訴訟法第二
    百五十八條之一、第二百五十八條之三第二項前段，分別定
    有明文。又刑事訴訟法第二百五十八條之一規定「聲請法院
    交付審判」之目的，係為對於檢察官起訴裁量之制衡，亦即
    除貫徹檢察機關內部檢察一體之原則所含有之內部監督機制
    外，另由法院最終審查，以提供告訴人多一層救濟途徑，促
    使檢察官於不起訴處分時為慎重之處理，妥適運用不起訴裁
    量權。雖交付審判之制度賦予法院於告訴人交付審判之聲請
    裁定准否前，可依同法第二百五十八條之三第三項之規定為
    「必要之調查」，然法院於審查交付審判聲請有無理由時，
    應以審酌告訴人所指摘不利被告之事證未經檢察機關詳為調
    查或斟酌，或不起訴處分書所載理由違背經驗法則、論理法
    則及證據法則為限，方符合制衡檢察官起訴裁量權之立法意
    旨。從而，法院調查之範圍，應僅限於偵查中曾顯現之證據
    ，不得再就告訴人新提出之證據再為調查，亦不可蒐集偵查
    卷外之證據。
二、聲請人原告訴意旨略以：
    被告甲○○於民國九十三年十一月二十六日上午七時四十分
    許，駕駛車號五Ａ─二五一六號自用小客車，沿新竹市○○
    路○段一五六巷由西往東方向行駛，行經經國路一段與一五
    六巷交岔路口時，本應注意遵守燈光號誌及車前狀況，支線
    道車且應讓幹線車先行，並隨時採取必要之措施，而依當時
    之情形應無不能注意之情形，竟疏未注意自新竹市○○路○
    段由北往南方向，逕自闖紅燈駛出一五六巷口，欲橫越經國
    路往對向經國路一段一一三巷行駛，致與沿經國路一段往南
    行駛，行經上開路口，由被害人彭國棟所騎乘，後載被害人
    劉燕萍之車號ＪＦＡ─九四九號重型機車發生撞擊，造成被
    害人彭國棟、劉燕萍跌倒在地，被害人彭國棟因此受有頸左
    股骨開放粉碎性骨折併骨動脈斷裂、中度腦水腫腦室壓迫併
    左側中腦（腦幹）受損、門牙完全脫落、下巴縫七針、舌頭
    撕裂傷、腹腔內出血等傷害，並因重度神經障礙，維持生命
    必要之日常生活活動全需他人扶助，呈極重度植物人狀態；
    被害人劉燕萍則受有右手第四指裂傷一公分併伸肌肌腱斷裂
    等傷害，因認被告涉有刑法第二百八十四條第一項之過失傷
    害罪嫌。
三、臺灣新竹地方法院檢察署九十四年度偵字第一一九四號不起
    訴處分書略以：
(一)被告於九十三年十一月二十六日上午七時四十分許，駕駛車
    號五Ａ─二五一六號自用小客車，沿新竹市○○路○段一五
    六巷由西往東行駛，行經經國路一段與一五六巷交岔路口，
    欲橫越經國路往對向經國路一段一一三巷行駛時，與沿經國
    路一段往南行駛之被害人彭國棟所騎乘，後載被害人劉燕萍
    之車號ＪＦＡ─九四九號重型機車，於交岔路口發生撞擊，
    被害人彭國棟之機車前車頭撞擊被告自用小客車左後車門，
    有現場圖、現場照片及車損照片多張、道路交通事故調查報
    告表等資料附卷可稽，而被害人彭國棟、劉燕萍受有如上所
    示之傷害，亦有診斷證明書及身心障礙手冊影本為據，被告
    對上開事實亦不爭論，然堅詞否認有過失等語。是本件審究
    重點即為被告是否有過失？即被告與被害人之行車方向燈光
    號誌為何？以及被告有無注意車前狀況？
(二)被害人劉燕萍於九十三年十二月三日警詢時證稱：「於事故
    路口時我們行向為綠燈，被告駕駛自用小客車沿經國路一段
    一五六巷由西向東闖紅燈駛出路口停於路中，當時雙方距離
    約一至二公尺左右，待發現時已煞車不及，致機車車頭與對
    方自小客車左後門發生碰撞．．．當時我們車速約六十公里
    左右，對方車速約三十公里左右．．．在現場時甲○○有向
    警方表示不清楚行向號誌，為何製作談話紀錄表時說行向為
    綠燈」、於九十四年三月二十二日偵查中指稱：「騎到路口
    的時候，有一部自用小客車突然從巷口衝出來，彭國棟有閃
    避，但很快就撞上了．．．當時我確定我們方向的路口是綠
    燈，因為我有看．．．我記得當時根本沒有紅色車輛，左右
    也沒有來車」等語。惟被告陳稱車禍甫發生後「男的傷勢很
    嚴重，我有試著叫他但是沒有反應，女的則是一直哭，我有
    問她電話要幫她聯絡家屬，但是她一直哭沒有回答我」。而
    證人即處理本件交通事故警員賴忠良到庭證稱：「我到現場
    的時候，彭國棟已經被送走了，救護車正在載劉燕萍，我當
    時還以為駕駛者是女性．．．被告當時臉色發白，抱著她同
    事在哭，很緊張的樣子，也問不出來．．．後來到了醫院時
    ，我遇到劉燕萍，問她的時候，她大叫，說她頭很痛，不要
    問她，當時我就再問甲○○，她神智比較清楚，就說出車禍
    經過，她說是機車闖紅燈。」。足見被害人劉燕萍當時承受
    極大驚嚇，情緒不穩，倘如其所述，確定被害人彭國棟之行
    向是綠燈，係被告闖紅燈，被害人彭國棟並因該車禍受有重
    傷，則遇處理交通事故之警員詢問時，衡諸常情，應會立即
    將此事關重大之訊息告知警員，卻未為之，其於車禍發生一
    週後警詢時之證述，已難排除受有情緒影響致記憶有誤之可
    能，尚難逕予採信。反觀被告於車禍發生當日上午九時許（
    即車禍發生後約一小時許），在醫院接受警方訪談，就車禍
    發生前後之情形敘述甚詳，有新竹市○○○道路交通事故談
    話紀錄表附卷可憑，並參酌案發時間為上班時段、經國路一
    段之交通流量及被告並非直行而係欲橫越路口左彎至經國路
    斜對面之一一三巷等情，被告辯稱其行向是綠燈等語，尚堪
    採信。
(三)依道路交通安全規則第一百二條第一項第一款規定：「汽車
    行駛至交岔路口，其行進、轉彎，應依左列規定：一、應遵
    守燈光號誌或交通警察之指示，遇有交通警察指揮與燈光號
    誌並用時，以交通警察之指揮為準。二、車輛行至無號誌或
    號誌故障而無交通警察指揮之交岔路口，支線道車應暫停讓
    幹線道車先行。未劃分幹、支線或同為幹線道或支線道者，
    轉彎車應暫停讓直行車先行；如同為直行車或轉彎車者，左
    方車應暫停讓右方車先行。」，是道路交岔口係在無燈光號
    誌及交通警察指揮時，方有支線道應讓幹線道車輛先行之理
    。查本件被告、被害人行車方向均有燈光號誌，而無交通警
    察指揮交通，行經本件事故路口，自應依循燈光號誌之指示
    ，而不生支線道應讓幹線道先行之理。被告之行進方向為綠
    燈之燈光號誌，自有優先通行之權。
(四)聲請人主張被告應依道路交通安全規則第九十四條第三項規
　　定注意車前狀況並隨時採取必要之安全措施，應負過失之責
    ，被告則辯稱有注意左側確定沒有來車等語。經查，本件撞
    擊點係被害人彭國棟之機車車頭撞擊被告自用小客車左後車
    門，已如上述，可見被告車輛已橫越在被害人彭國棟機車前
    方始被撞及，是被害人彭國棟沿經國路直行，駛進交岔路口
    ，疏於注意車前狀況，見被告依循綠燈號誌自巷口駛出，不
    及煞停，車頭撞上被告左後車門部位之事實。再查，被告既
    係依循燈光號誌行駛，自可信賴行駛至該交岔路口之被害人
    彭國棟亦能遵守交通規則，同時為必要之注意，而對於不可
    預知之被害人彭國棟自左側後方行駛追撞而來之情形，堪認
 　 處於猝不及防之狀態，依當時被害人彭國棟從被告之左後方
    向駛來，被告並無採取迴避措施之可能性，且依交通法規信
    賴原則，其所應注意者乃其視線所及範圍之車輛，是其就被
    害人彭國棟自左後側行駛而來之行為，實處於無法注意之情
    形。依上開各情相互以參，本案尚難認定被告有聲請人所指
    之過失，難令被告負過失傷害之罪責。
四、聲請人聲請再議意旨略以：
    本案車禍之發生，係被告沿新竹市○○路○段一五六巷由西
    往東行駛，行經該巷道與經國路一段交岔路口時闖紅燈，業
    經被害人劉燕萍供述明確。又上開交岔路口寬約三十六公尺
    ，被害人彭國棟已駛過三十三公尺處，被告駕駛自用小客車
    闖紅燈，且未查看左側是否有來車，突然從巷口衝出，任誰
    也無法煞車。再被告於案發現場向警方表示不清楚行向號誌
    ，為何製作筆錄時卻說是綠燈，無非事後有人教唆用以免除
    責任，原檢察官未加詳查，採信被告片面之詞，顯然偏袒被
    告，爰依法聲請再議。
五、臺灣高等法院檢察署九十五年度上聲議字第四三○號處分書
    意旨略以：
(一)證人黃梅英於警詢稱：伊當時駕駛機車送小孩上課，沿經國
    路由北往南行駛最外側車道，在路口前方約十五至二十公尺
    處聽到前方路口有撞擊聲，好像有人飛起來再跌落地面。該
    機車與伊同向，從伊左側往前駛去，另一部自小客車發生車
    禍後有立即停下來，其後方有其他車輛陸續駛出等情；於偵
    查中證稱：伊當時騎機車載小孩，沿經國路往市區方向（即
    北往南），伊還沒有過路口，沒有注意行車方向是紅燈還是
    綠燈，自小客車駕駛人有下車，這時那條小巷子的車子陸續
    有車子出來等語。則依證人所述，兩車碰撞後，被告所行駛
    之一五六巷有其他車輛陸續駛出，足認被告之行車方向為綠
    燈號誌。
(二)依現場照片及道路交通事故現場圖觀之，被告之車停在經國
    路北向南車道之內線道，機車之擋泥板等碎片遺落在中間車
    道，兩車碰撞部位為被害人彭國棟所騎機車車頭毀損，被告
    之車左後車門凹陷，足見被告之車已駛出一五六巷口並越過
    經國路之外線車道進入中間車道後，始遭被害人彭國棟騎車
    撞及。
(三)被告行車路線為沿一五六巷穿越經國路往一一三巷，經國路
    為雙向六線車道，路面寬約二十五公尺，有道路交通事故現
    場圖可稽，被告行駛巷道，無論是行進中逕駛出巷口，或在
    巷口等待綠燈號誌後啟動行駛，車速均屬有限，當時適值上
    班尖峰時段，經國路之車流量大車速疾，衡諸當時路況情境
    ，被告應會遵行號誌；反觀一五六巷路面寬僅五點二公尺，
    有上開現場圖足憑，行駛經國路主幹道之車輛，因路面寬敞
    車速快，行經與一五六巷支線道交岔口，極易未遵行號誌逕
    行穿越，參酌證人黃梅英證稱：該車與伊同向，行伊左側往
    前駛去等情，及被害人劉燕萍陳稱：當時車速五、六十公里
    等語，堪信本件車禍之發生，應係聲請人之子未遵行號誌之
    故，被告遵行號誌行駛，難認有過失，認聲請人聲請再議為
    無理由。
六、聲請交付審判意旨略以：
(一)被害人劉燕萍在警詢時已有證稱：在現場時被告向警方表示
    不清楚行向號誌，為何製作談話記錄時她說行向為綠燈等語
    。證人賴忠良亦證稱：到現場的時候被告當時臉色發白，抱
    著她同事在哭，很緊張的樣子，也問不出來等語。可見被告
    於車禍發生後，賴忠良到現場詢問如何發生車禍，被告並未
    表示其行車方向之號誌是綠燈。證人彭國梁於偵查中亦證稱
    ：在新竹醫院問被告車禍經過時，她說沒有注意到紅綠燈，
    沒有說是誰闖紅燈等語。又聲請人在本件車禍發生第三天即
    九十三年十一月二十八日訪查在現場附近經營久宜電機行之
    老闆娘林巧秀（店址新竹市○○路○段一六○號），查問案
    發當時所見情形，據林巧秀告知聲請人警察有來問有無看到
    車禍發生，林巧秀說只聽到聲音，警察問被告為什麼會不知
    道是紅燈還是綠燈，被告說不知道，且怕到發抖一直哭，警
    察才來問我們等語，有當時聲請人與林巧秀談話錄音及譯文
    可憑，此部分如查證屬實，即可證明被告事後在警詢筆錄所
    稱其行車方向是綠燈，被害人彭國棟是闖紅燈即有不實。
(二)依證人黃梅英在警詢中稱：伊當時駕駛機車送小孩上課，沿
    經國路由北往南行駛最外側車道，伊在路口後方約十五至二
    十公尺處聽到前方路口有撞擊聲，好像有人飛起來再跌落地
    面。該車與伊同方向，從伊左側往前行駛去等語。及其在偵
    查中證稱：伊還沒有過路口，沒有注意行車方向是紅燈是綠
    燈等語，可證明證人黃梅英於本件車禍發生時，其駕駛機車
    往前行駛距離經國路一段與一五六巷交岔路口很近，其並未
    停車，如證人黃梅英同方向前面仍有其他車輛往前繼續行駛
    ，可證明被害人彭國棟並未闖紅燈行駛。但此部分事實為被
    害人彭國棟有利證明，未見警方及檢察官詢問證人黃梅英，
    即據以證人黃梅英所證自小客車發生車禍後有立即停下來，
    其後方有其他車輛陸續駛出等情，認定被告行車方向是綠燈
    ，被害人彭國棟是闖紅燈，洵有可議。參以案發路口繪製有
    黃色網狀區禁止車輛在內停留，在枕木行人穿越道北側設有
    白色停止線，停止線北側中、外車道設有機車臨停區，可供
    機車於紅燈時暫時停車，從路口北側白色停止線至肇事處距
    離應有四十公尺以上，足見黃梅英早已通過白色停止線進入
    黃色網狀區，反而可以證明黃梅英行向係綠燈之事實。又證
    人黃梅英既另證述案發當時其行向沒有什麼車子等語，檢察
    官認當時經國路車流量大，車速疾，推論被告不可能闖紅燈
    行駛云云，更屬無據。
(三)被告辯稱：當時一五六巷口有一部紅色自小客車在停等紅燈
    ，我就在其後方同樣在停等紅燈，幾秒後，號誌變為綠燈，
    前方車輛往前行駛，我亦起步行駛往經國路一段一一三巷方
    向，當時我有注意我左側確定沒有來車。而證人黃梅英於警
    詢中則稱：伊在路口前方約十五至二十尺處，聽到前方路口
    有撞擊聲等語，因證人黃梅英是在駛近案發路口時聽到前方
    路口有撞擊聲，則被告辯稱：當時有注意左側確定沒有來車
    等語，顯有不實。反之，如被告此部分所辯係屬事實，則證
    人黃梅英證述之情則有不實，臺灣高等法院檢察署即不能以
    證人黃梅英所證情形，認定被告行車方向是綠燈，被害人彭
    國棟是闖紅燈，究係證人黃梅英所證情形是事實，抑被告所
    辯為真，檢察官尚未詳查認定，亦有可議。
(四)被告於警訊時先謂：其沿一五六巷往經國路方向行駛，至路
    口時，看見號誌燈為綠燈，所以繼續直行。後謂：行經一五
    六巷口當時巷口有一部紅色自小客車在停等紅燈，我的自小
    客車就在其後方同樣在停等紅燈，幾秒後號誌變換為綠燈，
    前方車輛往前行駛，我亦起步行駛。其前後所述存在差異，
    顯係被告說謊藉以逃避刑責。且依被告所述，其行向既是綠
    燈，不管綠燈直行通過路口或紅燈變綠燈後跟隨前車通過路
    口，均強調「我至路口時看一下左右並無來車」或「當時我
    有注意左側確定沒有來車」，其所陳亦已違反依燈號指示魚
    貫行駛之經驗法則。
(五)本件事故後，燈號之變換可能僅係數秒或十數秒之事，證人
    黃梅英供述巷道車子陸續出來的時間距車禍發生有一段時間
    ，此時燈號早已變換，實屬當然，不得以此謂被告行向為綠
    燈，被害人彭國棟行向為紅燈，臺灣高等法院檢察署處分書
    依證人黃梅英證述「自用小客車發生車禍後，有立即停下來
    ，駕駛有下車，其後方還有其他車輛也是還有陸續駛出」等
    語認定被害人彭國棟闖紅燈行駛，顯與事證不符，不足採信
    。
(六)查一五六巷之路面寬為五點二公尺，係在交岔路口南端，與
    對向之一一三巷形成不規則之斜向路口，如由一五六巷要往
    一一三巷行駛，必須左轉斜向行駛，而非直行，依現場圖所
    示二車相撞之位置位在一五六巷口之經國路北向南方向之中
    、外車道間，距一五六巷口不到七公尺之距離，換言之被告
    由一五六巷口駛出不到七公尺即發生車禍，被害人彭國棟由
    北側路口白色停止線通過黃色網狀區，行將通過一五六巷口
    ，至少行駛達四十公尺以上，足證係被告未依號誌指示闖紅
    燈行駛之事實，故於法定期間，依法聲請交付審判。
七、經查：
(一)被告於九十三年十一月二十六日上午七時四十分許，駕駛車
    號五Ａ─二五一六號自用小客車，沿新竹市○○路○段一五
    六巷由西往東方向駛至經國路一段與一五六巷交岔路口，欲
    橫越經國路往對向經國路一段一一三巷行駛時，與沿經國路
    一段由北往南方向駛至上開路口之被害人彭國棟所騎乘，後
    載被害人劉燕萍之車號ＪＦＡ─九四九號重型機車發生車禍
    ，被害人彭國棟之機車車頭撞擊被告自用小客車左後車門，
    被害人彭國棟、劉燕萍均因此跌倒在地，致被害人彭國棟受
    有受有左股骨開放粉碎性骨折併骨動脈斷裂、中度腦水腫腦
    室壓迫併左側中腦（腦幹）受損、門牙完全脫落、下巴縫七
    針、舌頭撕裂傷、腹腔內出血等傷害，並因重度神經障礙，
    維持生命必要之日常生活活動全需他人扶助；被害人劉燕萍
    則受有右手第四指裂傷一公分併伸肌肌腱斷裂之傷害等情，
    業經被告於警詢、偵查中供明在卷，核與被害人劉燕萍於警
    詢、偵查中供述搭乘被害人彭國棟騎乘之機車與被告發生車
    禍，其與被害人彭國棟均因此受傷、證人黃梅英於警詢、偵
    查中證述發現本件車禍經過、證人即處理本件車禍之警員賴
    忠良於偵查中證述被害人彭國棟、劉燕萍均因本件車禍受傷
    等情節大致相符，並有道路交通事故現場圖、道路交通事故
    調查報告表（一）、（二）各一紙、被害人彭國棟馬偕紀念
    醫院新竹分院病歷資料一份、被害人彭國棟、劉燕萍受傷就
    診之診斷證明書二紙及車禍現場與車損相片共十五張在卷可
    資佐證。
(二)依證人黃梅英於警詢及偵查中一致證稱：「我當時駕駛機車
    送小孩去上課，沿經國路北往南往市區方向行駛最外側車道
    直行，到該事故路口前方約十五至二十公尺左右，我聽到前
    方路口有撞擊聲，我往前一看，有看見好像有人飛起來再跌
    落地面，我立即停車，下車看一下，才拿電話叫救護車。當
    時我只記得該機車與我同向從我的左側往前駛去而且車速是
    如何我不太確定，而另一部自小客車在發生車禍後有立即停
    下來駕駛有下車，而其後方還有其他車輛也是還有陸續駛出
    。我不知道雙方行向號誌，我並未去注意號誌」等語（見偵
    查卷第十三頁、第十四頁、第四九頁），足證黃梅英於案發
    時與被害人彭國棟同向行駛，且於本件車禍發生時，與被害
    人彭國棟相距不遠之事實，而證人黃梅英與被告或被害人均
    不認識，本無偏袒任何一方為不實供述之必要。又證人黃梅
    英騎車駛近案發路口時，被前方車禍事故吸引，未注意路口
    燈光號誌尚能理解，其既證述車禍後被告駕駛之自用小客車
    後方陸續有其他車輛駛出，如被告行向為紅燈，與被告同向
    之車輛依序集體闖越紅燈，本難想像，尤其被告甫因闖越紅
    燈而與被害人彭國棟發生車禍，顯示前方路口已有車輛行進
    ，在此情形下，更不可能有集體闖紅燈之違規行為。故依證
    人黃梅英上開證述，用以推論案發當時被告行車方向燈光號
    誌為綠燈，尚非無據。再證人黃梅英既表明由其左側向前行
    駛之機車係被害人彭國棟騎乘，又未曾證述案發時其停車之
    位置，聲請人認證人黃梅英證述其同向前面有其他車輛往前
    繼續行駛，黃梅英更已通過白色停止線進入黃色網狀區云云
    ，均有誤會。
(三)證人賴忠良於偵查中證稱：「車禍是一一○勤務中心通報到
    現場，我到的時候，傷者都已經被送走了，救護車正在載劉
    燕萍，我還以為駕駛是女性，被告當時臉色發白，抱著她同
    事在哭，很緊張的樣子，車禍如何發生也問不出來。後來到
    了新竹醫院時，我遇到劉燕萍，問她的時候她大叫，說她頭
    很痛，不要問她，我就再問被告，她神智比較清楚，說出車
    禍經過，她說是機車闖紅燈。」等語（見偵查卷第七三頁、
    第七四頁），如被害人劉燕萍確知本件車禍係被告闖紅燈造
    成，被害人劉燕萍遇到處理交通事故警員詢問初始，理應將
    此一訊息告知警方，卻未為之，而被害人劉燕萍因本件車禍
    受有右手第四指裂傷一公分併伸肌肌腱斷裂，已如上述，竟
    在新竹醫院以頭痛為由，拒絕警方之詢問，迨於車禍發生一
    週後始表明係被告闖紅燈肇事，所述是否真實，確值懷疑？
    更難排除被害人劉燕萍受有情緒影響導致記憶有誤之可能。
    而被告於車禍發生當日上午九時許（即車禍發生後約一小時
    許），在醫院接受警方訪談時，就車禍發生前後之情形敘述
    甚詳，有新竹市○○○道路交通事故談話紀錄表附卷可憑，
    檢察官因此認定被告辯稱行向是綠燈等語，堪值採信，亦未
    違反經驗及論理法則。至案發路口地理位置及二車撞擊地點
    距離路口長度等事實，僅足證明車禍現場及雙方車行狀況，
    尚難憑為被告未依號誌指示闖紅燈行駛之推論事實。而聲請
    人提出林巧秀談話錄音及譯文，從未在偵查中顯示，依首揭
    說明，自不得就聲請人新提出之證據再為調查。
(四)按汽車駕駛人信賴其他參與交通之對方亦能遵守交通規則，
    同時為必要之注意，謹慎採取適當之行動，而對於不可知之
    對方違規行為即無預防之義務，最高法院七十四年台上字第
    四二一九號判例意旨可供參照。又汽車行駛至交岔路口，其
    行進、轉彎，應遵守燈光號誌或交通警察之指示，遇有交通
    警察指揮與燈光號誌並用時，以交通警察之指揮為準；道路
    交通安全規則第一百零二條第一項第一款定有明文。查本件
    被告、被害人行車方向均有燈光號誌，並無交通警察指揮交
    通，行經本件事故路口，自應依循燈光號誌之指示，而被告
    之行向為綠燈，本有優先通行之權，再本件車禍撞擊點係被
    害人彭國棟之機車車頭撞擊被告自用小客車左後車門，均如
    上述，則本件車禍之發生，應係被告依循綠燈號誌由巷口駛
    出時，被害人彭國棟騎乘之機車因疏未注意車前狀況始撞擊
    橫越在前方被告所駕駛之車輛。被告既依循燈光號誌行駛，
    自可信賴行駛至該交岔路口之被害人彭國棟為必要之注意，
    且能依規定在停止線停等紅燈，對於被害人彭國棟自左側後
    方行駛追撞而來之事實難以預知，更難謂有何違反注意「車
    前」狀況之義務，堪認車禍之發生對被告而言，確處於猝不
    及防之狀態，自難認定被告有何聲請人所指之過失責任，故
    檢察機關以被告犯罪嫌疑不足，先後為不起訴及再議駁回處
    分，洵無不合，處分書所載理由亦未違背經驗法則、論理法
    則或其他證據法則，聲請人聲請交付審判，即無理由，應予
    駁回。
八、依刑事訴訟法第二百五十八條之三第二項前段，裁定如主文
中　　華　　民　　國　九十四　年　十一  月　  三十    日
                    刑事第六庭  審判長　法  官  遲中慧
                                     　 法  官  魏瑞紅
                                        法  官  林昌義
以上正本證明與原本無異。
不得抗告。
中　　華　　民　　國　　95　　年　　11　　月　　30　　日
                                        書記官  劉怡芳
